臺灣高等法院高雄分院刑事裁定　　　　 100年度交抗字第97號
抗　告　人
即受處分人　徐榜鴻
上列抗告人因違反道路交通管理處罰條例聲明異議案件，不服臺
灣高雄地方法院中華民國100 年3 月28日裁定（100 年度交聲字
第514 號），提起抗告，本院裁定如下：
    主  文
抗告駁回。
    理  由
一、抗告意旨略以：因當時無鳴笛及手勢指揮攔停，依當時情形
    警察是在控制號誌燈安全島上，站的位置與具結證稱內容有
    誤及不符；且本件未有錄影、拍照等搜證，單方言詞是不夠
    謹慎，爰請明察秋毫，撤銷原裁定云云。
二、原裁定意旨以：
  (一)抗告人即受處分人（下稱抗告人）於上開時、地騎乘機車，
    因有不按遵行之方向行駛（逆向行駛）及拒絕停車接受稽查
    ，而逃逸之交通違規行為，為警逕行舉發，經原處分機關依
    道路交通管理處罰條例第45條第1 款、第60條規定裁處罰鍰
    3,90 0元，並依同條例第63條第1 項規定記違規點數2 點等
    情，有舉發違反道路交通管理事件通知單、違反道路交通管
    理事件裁決書、高雄市政府警察局交通警察大隊100 年1 月
    24日高市警交執字第1000001743號函附卷可稽，且抗告人亦
    自承確有逆向行駛之違規行為無訛，此部分之事實，應堪認
    定。
  (二)證人即當場攔檢舉發警員陳勇成於原審法院證稱：99年11月
    12日上午7 時至9 時，伊執行交通整理勤務，站在九如一路
    與民族路口之西北角，看見抗告人於南北向路口燈號紅燈時
    ，未兩段式左轉，逆向自該路段東北角騎向西北角，因抗告
    人從伊正面騎來，伊即鳴警笛及以手勢指揮攔停，但抗告人
    並未停車，逕自騎走，且離開後還轉頭，看伊有沒有追上來
    等語明確；又抗告人對於違規當時其上開行進方向、確因未
    兩段式左轉而逆向行駛等情，亦均自承不諱。抗告人雖辯稱
    ：因當時聲音吵雜，伊並未聽見警員鳴笛云云；惟抗告人違
    規當時，證人警員既穿著制服，站在抗告人之正面方向，且
    除鳴警笛之外，尚有以手勢指揮抗告人停車之舉動，抗告人
    縱未聽聞警笛聲，然當無未看見員警指揮其停車手勢之理。
    是其上開所辯，顯屬事後卸責之詞，難以採信。參以執行勤
    務之警員與抗告人並無恩怨仇隙，亦無故意誣指之必要，堪
    認證人上開證述屬實，抗告人確有上開不服稽查而逕行逃逸
    之違規行為，已堪認定。再本件舉發雖未以錄影、拍照等蒐
    證方式為之，然與現行法規亦屬無違，尚難據為抗告人有利
    之認定。
三、經查：
  (一)按汽車駕駛人，爭道行駛有下列情形之一者，處新臺幣600
    元以上1800元以下罰鍰：一、不按遵行之方向行駛；又汽車
    駕駛人，駕駛汽車有違反本條例之行為，經交通勤務警察或
    依法令執行交通稽查任務人員制止時，不聽制止或拒絕停車
    接受稽查而逃逸者，除按各該條規定處罰外，處新臺幣3000
    元以上6000元以下罰鍰，道路交通管理處罰條例第45條第1
    款、第60條第1 項分別定有明文。再汽車駕駛人有道路交通
    管理處罰條例第45條、第60條之情形者，除依原條款處罰鍰
    外，並各予記點1 點，同條例第63條第1 項第1 款亦有明定
    。
  (二)抗告人固辯稱：取締警員未見錄影、拍照，僅以單方言詞是
    不夠謹慎云云。然查，抗告人拒絕攔停之事實，業據證人即
    當時之值勤警員陳勇成於原審審理中證述明確；且交通警察
    掣單舉發違反道路交通管理處罰條例所列違規事實，本質上
    為行政處分，係公務員基於職務上權力，依法就特定之具體
    事件所為具公法上效果之單方面行政行為，基於公務員為公
    法上行為具有公信力之原則，該行政行為當可被推定為真正
    ，其據以依法處分之事實認定亦為正確無誤，本此公信原則
    ，立法者乃賦予行政機關制定違反道路交通事件統一裁罰基
    準及處理細則，使執行勤務員警得當機處分，以達其維護交
    通秩序、安全之行政目的；反之，若謂公務員一切行政行為
    均需預留證據以證其實，則國家行政勢必窒礙難行，是本件
    舉發員警本其維護交通秩序、安全職責所為之舉發，雖未照
    相存證，亦應受到合法、正確之推定。另員警稽查違反道路
    交通安全規則之各種違規行為，本有不同之執行方法，就闖
    紅燈、逆向行駛或拒絕攔停等違規行為而言，單憑執勤員警
    之目視應即可確定，並非每件違規行為均須以照相舉發，始
    可認定。況拒絕攔停之違規行為，具高度危險性，發生時間
    甚短，本質上屬稍縱即逝之違規行為，尚難強令員警於舉發
    時，須另輔以其他證據。是抗告人前開所辯，尚難遽為有利
    於抗告人之認定
  (三)綜上各情，抗告人確有上開不按遵行之方向行駛及拒絕停車
    接受稽查而逃逸之交通違規行為，均堪認定。原處分機關因
    而依道路交通管理處罰條例第45條第1 款、第60條規定裁處
    罰鍰3,900 元，並記違規點數2 點，經核並無違誤。原審依
    修正後道路交通案件處理辦法第18條之規定，裁定駁回抗告
    人之異議，核無違誤。抗告人仍執前詞提起抗告，並無理由
    ，應予駁回。
據上論結，應依道路交通案件處理辦法第26條，刑事訴訟法第41
2 條，裁定如主文。
中    華    民    國   100    年    5     月    9     日
                  刑事第四庭    審判長法  官  蕭權閔
                                      法  官  唐照明
                                      法  官  吳進寶
以上正本證明與原本無異。
不得再抗告。
中    華    民    國   100    年    5     月    9     日
                                       書記官 唐奇燕